臺灣高雄地方法院刑事判決　　　　　　　 94年度易字第813號
公　訴　人　臺灣高雄地方法院檢察署檢察官
被　　　告　甲○○　男　28歲.
上列被告因竊盜案件，經檢察官提起公訴（九十四年度偵字第八
二一六號），嗣因被告於準備程序進行中就被訴事實為有罪之陳
述，經告知簡式審判程序之旨、並聽取當事人之意見後，本院裁
定由受命法官獨任進行簡式審判程序，並判決如下：
    主  文
甲○○攜帶兇器竊盜，累犯，處有期徒刑柒月。
    事  實
一、甲○○前因違反毒品危害防制條例案件，經本院九十一年度
    簡字第一三０號判決判處有期徒刑四月確定，於民國九十二
    年九月十日易科罰金執行完畢。詎其猶不知悛悔，基於意圖
    為自己不法所有之犯意，於九十四年四月六日二十時三十分
    許，在高雄縣岡山鎮○○路金振山銀樓前，因見乙○○所有
    之自行車停放於該處，竟頓生貪念，遂以在火車站廁所內所
    拾獲、客觀上可作為兇器使用之油壓剪一支，將上開自行車
    車鎖予以剪斷破壞，得手後即騎乘該車離去。因甲○○將該
    自行車寄放於高雄縣岡山鎮○○○路火車站機車寄車處內，
    經乙○○尋獲而報警處理，嗣於同日二十二時三十分許，甲
    ○○前往取車之際，旋為警當場查獲。
二、案經乙○○訴由高雄縣政府警察局岡山分局報請臺灣高雄地
    方法院檢察署檢察官偵查起訴。
    理  由
一、本件被告甲○○所犯係刑法第三百二十一條第一項第三款之
    加重竊盜既遂罪，其法定刑為死刑、無期徒刑、最輕本刑為
    三年以上有期徒刑以外之罪，於準備程序進行中，被告就被
    訴事實為有罪之陳述，由受命法官告知簡式審判程序之要旨
    並聽取其與公訴人之意見，經被告同意適用簡式審判程序後
    ，本院亦認無不得或不宜改依簡式審判程序進行之處，爰依
    刑事訴訟法第二百七十三條之一第一項、第二百八十四條之
    一規定，本院合議庭裁定由受命法官獨任進行簡式審判程序
    ，合先敘明。
二、上揭犯罪事實，業據被告於本院審理中坦承不諱，核與乙○
    ○指證之情節相符，復有照片四紙、自行車停車單及贓物認
    領保管單各一件在卷可稽，足徵被告之自白核與事實相符，
    堪予採信。按刑法第三百二十一條第一項第三款之攜帶兇器
    加重竊盜罪，係以行為人攜帶兇器為其加重條件，此所謂兇
    器，其種類並無限制，凡客觀上足對人之生命、身體、安全
    構成威脅，具有危險性之兇器均屬之；且祇須行竊時攜帶此
    種具有危險性之兇器為已足，並不以攜帶之初即有行兇之意
    圖為必要。本件被告係以油壓剪破壞被害人自行車車鎖，且
    該油壓剪長度約五、六十公分、係金屬材質、類如一般修剪
    樹葉之油壓剪一節，業據被告供認屬實；再佐以該油壓剪既
    得持之輕易剪斷、破壞自行車車鎖，倘非質地相當堅硬之物
    ，實難收其效，若用以攻擊人體，勢將造成人身之傷害。綜
    此以觀，足認本件被告持有之油壓剪客觀上可對人之生命、
    身體、安全構成威脅，具有危險性，要屬刑法第三百二十一
    條第一項第三款所定之兇器無訛。再者，被告雖陳稱伊係騎
    該車去找朋友，用完後想說把車牽到隔壁巷子；亦不可能將
    該車騎回高雄云云。惟按，犯罪之成立，係以行為人主觀已
    然認識、並具有使犯罪事實發生之決意，客觀上復已完整實
    現構成要件之行為者，即為既遂，縱令事後或有變更其意，
    亦無解於犯罪之成立。是本件被告竊取上開自行車後，乃基
    於所有人之地位就該車為通常之使用，且於使用完畢後，尚
    知非可任意棄置，而將之有償寄放於寄車處內，顯見其於竊
    取該車之際，確有為自己不法所有之意圖甚明。縱使被告事
    後未有繼續據為己用之意，揆諸上開說明，仍無解於前述加
    重竊盜既遂之責。職是，本件事證明確，被告上揭犯行洵堪
    認定，應依法論科。
三、核被告甲○○所為，係犯刑法第三百二十一條第一項第三款
    之加重竊盜既遂罪。另查，被告前因違反毒品危害防制條例
    案件，經本院九十一年度簡字第一三０號判決判處有期徒刑
    四月確定，於九十二年九月十日易科罰金執行完畢等情，有
    臺灣高等法院被告全國前案記錄表及台灣高雄地方法院檢察
    署電話紀錄單各一件在卷足憑，是其於有期徒刑執行完畢後
    ，五年內再犯本件法定刑為有期徒刑以上之罪，為累犯，應
    依法加重其刑。爰審酌被告僅為貪圖一時之便，任意竊取他
    人財物，惟念其所竊自行車價值非鉅，並兼衡其品行、生活
    狀況、智識程度，與事後尚知坦承犯行、態度良好等一切情
    狀，酌情量處如主文所示之刑，以資懲儆。至被告用供本件
    竊盜犯行之油壓剪一支，既非被告所有之物，亦未扣案，爰
    不予宣告沒收，併此敘明。
據上論斷，應依刑事訴訟法第二百七十三條之一第一項、第二百
九十九條第一項前段，刑法第三百二十一條第一項第三款、第四
十七條，判決如主文。
中　　華　　民　　國　　94　　年　　5 　　月　　31　　日
                  刑事第十七庭  法　官 陳明呈
以上正本證明與原本無異。
如不服本判決，應於收受送達後10日內向本院提出上訴書狀。
中　　華　　民　　國　　94　　年　　6 　　月　　1 　　日
　　　　　　　　　　　　        書記官 林明忠
附錄本判決論罪科刑之法條：
中華民國刑法第321條
犯竊盜罪而有左列情形之一者，處 6 月以上、 5 年以下有期徒
刑：
一、於夜間侵入住宅或有人居住之建築物、船艦或隱匿其內而犯
    之者。
二、毀越門扇、牆垣或其他安全設備而犯之者。
三、攜帶兇器而犯之者。
四、結夥三人以上而犯之者。
五、乘火災、水災或其他災害之際而犯之者。
六、在車站或埠頭而犯之者。
前項之未遂犯罰之。
